vi: Hướng đặt thẻ tên: Chiều ngang; Chiều dọc; Hình vuông; Khác
hr-HR: Orijentacija kartice mjesta: Vodoravno (pejzažno); Okomito (portretno); Kvadratno; Ostalo
pl: Orientacja winietki: Pozioma; Pionowa; Kwadratowa; Inne
hu: Ültetőkártya tájolása: Fekvő; Álló; Négyzet; Egyéb
bg-BG: Ориентация на картичката: Хоризонтална; Вертикална; Квадратна; Друго
cs: Orientace jmenovek: Na šířku; Na výšku; Čtvercová; Jiné
zh-CN: 席位卡摆放方向: 横向; 纵向; 正方形; 其他
de: Ausrichtung der Platzkarte: Querformat; Hochformat; Quadratisch; Sonstige
es: Orientación de la tarjeta de lugar: Horizontal; Vertical; Cuadrado; Otro
ro-RO: Orientarea suportului pentru card: Peisaj; Portret; Pătrat; Altele
sk-SK: Orientácia menovky: Na šírku; Na výšku; Štvorec; Iné
ja: 席札の向き: 横向き; 縦向き; 正方形; その他
th: วางแนวปฐมนิเทศ: แนวนอน; แนวตั้ง; สี่เหลี่ยมจัตุรัส; อื่นๆ
fi: Paikkakortin suunta: Vaaka; Pysty; Neliö; Muu
sv: Orientering av platskort: Liggande; Stående; Kvadratisk; Övrigt
ko: 플레이스 카드 방향: 가로; 세로; 정사각형; 기타
ru: Ориентация карточки: Альбомная; Портретная; Квадратная; Другое
nb: Orientering av bordkort: Liggende; Stående; Kvadratisk; Annet
sl-SI: Usmerjenost sedežne kartice: Ležeče; Pokončno; Kvadratno; Drugo
tr: Yer kartı yönü: Yatay; Dikey; Kare; Diğer
pt-BR: Marcador de lugar orientação: Paisagem; Retrato; Quadrado; Outro
en: Place card orientation: Landscape; Portrait; Square; Other
it: Orientamento del segnaposto: Orizzontale; Verticale; Quadrato; Altro
pt-PT: Orientação do cartão de lugar: Horizontal; Vertical; Quadrada; Outra
lt-LT: Vardo kortelės orientacija: Gulsčias; Stačias; Kvadratinis; Kita
zh-TW: 座位卡方向: 橫向; 直向; 正方形; 其他
el: Προσανατολισμός των καρτών θέσης: Οριζόντιος; Κατακόρυφος; Τετράγωνος; Άλλο
nl: Plaatskaart oriëntatie: Liggend; Staand; Vierkant; Overig
fr: Orientation du marque-place: Paysage; Portrait; Carré; Autre
da: Orientering af bordkort: Liggende; Stående; Kvadratisk; Andet